徐凯 (Kevin) 简历

深圳市南山区科兴科学园D1腾讯科技 +86 **18662279303**

kevintsui1993@outlook.com

意向:游戏客户端开发/程序向技术美术

FIND ME MORE HERE: kevintsui1993.com

个人简介

喜欢大友克洋和宫崎骏,喜欢读书和看电影,喜欢计算机图形学,喜欢研究学习有趣的算法和编程,喜欢主机游戏。擅长C语言和C++编程,精通Python和Lua等脚本语言编程,有不错的的数学和计算机图形学基础,熟悉基于物理的渲染(PBR)和风格化渲染(NPR)的主流实现,熟悉光线追踪(RayTracing)和光线步进(RayMatching)。熟悉Git和代码review流程,擅于梳理构建代码框架。有着丰富的着色器(Shader)编写和开发经验。熟悉Qt框架,对CG动画电影流程和游戏制作流程有很好的理解。

乐于分享, 幽默随和。

教育背景

东北大学 (CN) 2012-2016

学士学位 软件学院 数字媒体技术

技能专业

编程语言

C语言, C++, Python, Lua, GLSL, OpenShadingLanguage, Shell 数字软件

UnrealEngine, Houdini, Maya, SubstanceDesigner, WorldMachine, Zbrush, Mari, Katana, Arnold, Renderman

KEVINTSUI 1/2

工作经历

腾讯游戏,技术美术;深圳市,南山区;2019.4-present

参与一款开放世界JRPG手游预研工作,为游戏开发特性和材质;参与一款开放世界TPS端游预研,开发PCG工具和流程;参与一款开放世界TPS手游开发,为美术部门开发程序化生成工具套件,并成功落地到项目美术部门。支持策划和美术工作,帮助策划快速实现想法和需求,提升游戏美术效果,优化美术资产渲染性能。

追光动画, Sr. Pipeline TD; 北京市, 朝阳区; 2016.11-2019.4

设计开发整套灯光渲染流程,前后参与了三部动画电影的制作。为Arnold渲染器开发了近一百个着色器(Shader)节点。参与程序化植被开发项目并且贡献了这个项目超过50%的代码。参与内部渲染器前期研发,独立完成渲染器原型的第一版的所有编程和测试。解决所有参与的电影项目中遇到的渲染错误,快速高效的推进电影 CG制作。带领 LightSpeed(灯光渲染优化)团队,完成了动画电影《白蛇·缘起》的后期渲染优化工作,并且将渲染效率提升25~30%。

米粒影业, Pipeline TD; 上海市, 闸北区; 2015.6-2016.11

开发和维护CG动画电影制作流程。在此期间,为Mari开发了一套基于GLSL的通用着色器,为UnrealEngine开发了一套资产管理流程插件,全流程参与了两部动画电影的制作,快速定位解决制作问题,维护制作流程稳定高效的运转。

作品展示

个人网站: <u>kevintsui1993.com</u> Github主页: <u>iceprincefounder</u> Linkedin主页: 徐凯 (KevinTsui)

KEVINTSUI 2/2